# 收到棚改房的建设资金是否确认政府补助

提问人：tempo111 时间：2019-05-04 20:48:06
某房地产公司专门负责当地棚改项目开发，取得出让土地后总包开发，拆迁及征收主体都是政府，该公司负责支付补偿及安置房。公司通过国开行融得资金进行建设，国开行、政府与该公司签有协议，政府以回购公司投入资金形成的资产形式，拨付棚改建设资金（公司无需偿还给政府），该公司用于开发建设（偿还国开行），实际是政府承担了贷款的本息，贷款本金金额占项目投资的80%，其余公司自筹。回迁户交面积差价后取得安置房，剩余房屋公司按市场价对外销售（数量较少，主要用于安置）。 1 、能否认定政府拨付的资金实质是安置房的对价确认收入而不确认为政府补助？
2 、若确认为政府补助那么该公司增值税、土地增值税、企业所得税则会对安置房视同销售征税，对政府补助也在收到时缴纳企业所得税（假设不认定为不征税收入），企业税负过重？
谢谢！

回答人：chenyiwei
鉴于 “国开行、政府与该公司签有协议，政府以回购公司投入资金形成的资产形式，拨付棚改建设资金”，因此需要进一步确认：（ 1 ）安置房是否即为全部建设内容？（ 2 ）安置房是否由政府组织分配，确认可取得安置房的被拆迁户资格？（ 3 ）【政府回购款+ 回迁户交面积差价 + 剩余房屋对外销售价款】能否确保公司收回全部建设投资和融资成本，并获取合理利润？
如果是，则政府拨款实际上是购买服务，并非无偿，故不属于政府补助，应在交付安置房时将政府拨款作为营业收入的一部分予以确认。
税务问题建议咨询税务专业人士，并考虑当地有无对于棚改的优惠政策。

提问人：tempo111 时间：2019-05-31 00:40:36
陈版，我在搜索其他问题时，如计学撮要 2011 对投资性拨款和政府补助的区分，对专项应付款和资本公积还有不明白的地方。
1 、上述案例能否这样会计处理：收到国开行放贷时作为借款处理，支付资金形成开发成本，取得政府拨款记入专项应付款，然后到期归还国开行本息，安置房移交时按拆迁面积 1 ： 1 那部分面积的成本冲减专项应付款（用总成本总面积及安置面积计算安置房成本），差价面积和剩余自售房记入收入，结转对应成本，对于专项应付款余额转入资本公积。增值税方面对安置房 1 ： 1 面积沿用营业税原理，以成本加成方式计算销售额并计税，土地增值税以视同销售原则确认销售额计税。企业所得税方面符合不征税收入，不交企业所得税。
这样会计处理上 1 ： 1 面积部分是不确认收入的，与购买服务模式不同。除企业所得税外，流转税基本也无大的变化。
2 、资本公积：政府拨款认定为投资性拨款或者财政部等拨款文件上明确记入资本公积的要记入资本公积，如何理解不是股东的政府拨款投入和资本公积是所有者投入超过注册资本这个问题，政府投入代表国家资本？这部分记入资本公积后就必须转为实收资本并变更股东吗？

回答人：chenyiwei
还是建议作为政府购买服务处理，全额确认收入、成本，即使是对 1 ： 1 面积部分。不能只确认差价部分的收入。